臺灣高等法院高雄分院刑事判決　　　　　　　　　九十一年度上易字第一四一六號
　　上　訴　人
　　即　被　告　甲○○
右上訴人因竊盜案件，不服臺灣高雄地方法院九十一年度易字第一九三三號中華民國
九十一年七月二十二日第一審判決（起訴案號：臺灣高雄地方法院檢察署九十一年度
偵字第五二０三號、七０二八號、一０三五０號），提起上訴，本院判決如左：
      主  文
上訴駁回。
      事  實
一、甲○○曾犯偽造文書、違反槍砲彈藥刀械管制條例等案件，分經臺灣高雄地方法
    院、臺灣高等法院高雄分院判處有期徒刑一年、十月確定，嗣合併定其應執行刑
    有期徒刑一年六月，於八十八年十一月二十八日執行完畢。猶不知悔改，與張簡
    金柱（原審同案判處有期徒刑十一月確定）、簡世宗（通緝中）及某不詳姓名之
    成年男子，共同基於不法所有之概括犯意聯絡，連續於九十年三月一日九時許（
    檢察官誤載為十二時許）、同年月二日九時許、十一時許、十七時許，在高雄縣
    大寮鄉○○村○○路一六三號前之堤防邊，先由簡世宗以每趟新台幣（下同）三
    千元之代價僱用不知情之吊車司機張騰仁（業經檢察官為不起訴處分），駕駛車
    牌號碼ＷＤ─六八○號之吊卡車前往上開堤防邊，再由甲○○、張簡金柱、簡世
    宗及該不詳姓名之成年男子，乘人不知之際，共同將乙○○所有約二十公噸之鋼
    管、鋼板等鐵類掛釣在吊鉤上，復由不知情之張騰仁操作吊桿，將鋼管、鋼板等
    物吊至吊車上竊取得手後，先後於九十一年三月一日十一時三十分許、同年月二
    日九時三十分許、十一時許，在高雄縣大寮鄉○○村○○路與過溪路口，銷售予
    不知情之廢鐵商林益安，得款共四萬二千元，並於同年月二日十七時許，在高雄
    市○○區○○路二十四之三號，銷售給不知情之廢鐵商林聰龍，得款二萬零十六
    元後，復連續於同年月四日十二時許，再度由簡世宗出面僱用不知情之張騰仁駕
    駛吊車至前開地點，由簡世宗、張簡金柱、甲○○及該不詳姓名之成年男子，以
    同樣手法共同竊取鐵類約四公噸，得手後欲離去之際，為乙○○發覺報警，經警
    當場逮捕吊車司機張騰仁；復於九十一年三月五日十七時二十分許，在高雄縣大
    寮鄉○○路二十九巷觀音廟廣場前為警查獲甲○○、張簡金柱。
二、案經內政部警政署高雄港務警察局、高雄縣警察局林園分局移送臺灣高雄地方法
    院檢察署檢察官偵查起訴。
      理  由
一、訊據上訴人即被告（下稱被告）甲○○否認有何上開竊盜犯行，辯稱：伊係計程
    車司機，受簡世宗之僱請，載簡世宗到現場三次，因張騰仁叫伊幫忙，伊才去幫
    忙勾東西，但伊不知道簡世宗係去偷東西云云。惟查：
（一）被告甲○○有於上開時地夥同簡世宗、張簡金柱、不詳姓名之成年男子，竊取
      被害人乙○○財物之事實，業據被告甲○○於警訊中坦承不諱，供以：「．．
      我有在本月二、四日，在高雄縣大寮鄉○○村○○路一六三號一帶，與張簡金
      柱及綽號老鼠仔共同行竊自來水鋼管，由我及張簡金柱負責把風，以讓老鼠仔
      偷竊他人之鋼鐵，事後我與張簡金柱各分得新台幣三千元」「（行竊鋼鐵）是
      由老鼠仔提議並主導，．．行竊目標是由我及老鼠仔及張簡金柱三人駕駛計程
      車共同選定，老鼠仔及另一人負責行竊鋼鐵，我與張簡金柱負責把風以讓行竊
      行動順利進行」「行竊得到之鋼鐵都是由老鼠仔及另一人拿去賣」「我與張簡
      金柱所拿取各三千元是於九十一年三月二日十七時，在高雄縣大寮鄉○○村○
      路旁，由老鼠仔親手拿給我們的」「簡世宗就是綽號老鼠仔之人」等語不諱，
      核與共同被告張簡金柱於警訊，及證人張騰仁於警偵訊、原審審理時證述情節
      相符，並經被害人乙○○於警訊時陳述綦詳，復有秤量傳票二紙、扣押物品目
      錄表一紙附卷可稽。
（二）被告甲○○於竊取財物得手後，復共同前往林益安處銷贓一事，業據證人林益
      安於警訊時供稱：「該批贓物是在本公司倉庫由我購買，是張騰仁用有吊桿之
      大貨車載來公司販售及另倉庫外見車牌不詳之計程車及機車各乙部尾隨在後，
      計程車內約有三、四名男子，而機車是由一名騎來」、「簡世宗是騎機車來的
      人，張簡金柱、甲○○是由張簡金柱駕駛該部計程車之人，而甲○○是坐前座
      」、「將錢交給開計程車前來者的那名男子」等語，若被告甲○○完全不知情
      ，為何還尾隨吊車之後去銷贓？顯見被告甲○○事後辯解為卸責之辭。
（三）被告甲○○及共犯張簡金柱於偵審中雖翻異前詞，辯稱：是被告簡世宗叫我們
      去的，為什麼事叫我們去，我也不知道，到了現場時，有看到一輛吊車將要把
      鋼管載走，這次簡世宗拿三千元給我們，我們也不知道他要作什麼云云。然衡
      諸情理，被告甲○○及張簡金柱如未分擔竊盜之犯行，何以前開五次竊盜行為
      均駕車到現場，且自被告簡世宗處取得變賣所得之部分價金，足認被告甲○○
      、張簡金柱偵審中所辯顯係避重就輕之詞，不足採信。
    綜上所述，被告甲○○辯解不足採，罪證明確，犯行堪以認定。至被告請求傳訊
    共犯簡世宗云云，因共犯簡世宗目前通緝中，去向不明，傳訊無著，且本件被告
    涉案部分，事證明確，已如前述，自無待共犯簡世宗到庭始予審結必要，附此說
    明。
二、被告甲○○夥同簡世宗、張簡金柱及不詳姓名之成年男子共四人於上開時地竊取
    財物之犯行，核係犯刑法第三百二十一條第一項第四款之結夥三人竊盜罪。被告
    甲○○與簡世宗、張簡金柱及不詳姓名之成年男子間，有犯意之聯絡，行為之分
    擔，均為共同正犯。被告多次結夥三人以上為竊盜犯行，時間緊接，所犯係構成
    要件相同之罪，顯係基於概括犯意為之，應依連續規定論以一罪，並加重其刑。
    被告甲○○前曾因犯偽造文書、違反槍砲彈藥刀械管制條例等案件，分經臺灣高
    雄地方法院、臺灣高等法院高雄分院分別判處有期徒刑一年、十月確定，嗣合併
    定其應執行有期徒刑一年六月，於八十八年十一月二十八日執行完畢，有本院被
    告全國前科表可按，其於執行完畢五年以內再犯本件有期徒刑以上之罪，為累犯
    ，應依刑法第四十七條規定遞加重其刑。
三、原審就被告甲○○部分，因而適用刑法第二十八條、第五十六條、第三百二十一
    條第一項第四款、第四十七條之規定，並審酌被告甲○○前有多次前科，素行不
    良，不思正當營生，卻以此不法方式謀取財物，被害人所受損害不輕，及被告犯
    後態度等一切情狀，量處有期徒刑十一月。經核原判決此部份認事用法，均無不
    合（原判決主文「共同」係贅語，不影響判決結果），量刑亦屬允當，被告上訴
    意旨，否認犯罪，指摘原判決不當，為無理由，應予駁回。
據上論斷，應依刑事訴訟法第三百六十八條，判決如主文。
本案經檢察官林應華到庭執行職務。
中    華    民    國        九十一      年     十一     月    二十二    日
                              臺灣高等法院高雄分院刑事第七庭
                                  審判長法官  李春昌
                                        法官  黃憲文
                                        法官  莊飛宗
右正本證明與原本無異。
如不服本判決應於收受本判決後十日內向本院提出上訴書狀，其未述上訴理由者，
並得於提起上訴後十日內向本院補提理由書狀（均須按他造當事人之人數附繕本)「
切勿逕送上級法院」。
                                      書記官  張明賢
中    華    民    國        九十一      年     十一     月    二十五    日
附錄本判決論罪科刑法條：
刑法第三百二十一條第四款
結夥三人以上竊盜者，處六月以上五年以下有期徒刑。
                                                                      Ｈ
